臺灣臺中地方法院民事判決
110年度訴字第2270號
原      告  王寶辰  
訴訟代理人  劉喜律師  
複代理人    黃邦哲律師
被      告  卓詩家  

訴訟代理人  王晨瀚律師
複代理人    王冠婷律師
上當事人間損害賠償事件，本院於民國111年4月19日言詞辯論終
結，判決如下：
    主     文
被告應給付原告新臺幣伍萬元，及自民國一一Ｏ年八月三十一日
起至清償日止，按週年利率百分之五計算之利息。
原告其餘之訴駁回。
訴訟費用由被告負擔百分之五，餘由原告負擔。
本判決原告勝訴部分得假執行。但被告以新臺幣伍萬元為原告
預供擔保後，得免為假執行。
原告其餘假執行之聲請駁回。
    事實及理由
一、原告主張：其與訴外人甲○○為夫妻關係（於民國111年3月3
    日經本院調解離婚），育有2名未成年子女。被告明知甲○○
    原係有配偶之人，竟讓甲○○任意進出、滯留於被告位於臺中
    南區大慶街1段246-11號10樓之居所（下稱被告居所），且
    與甲○○有一同用餐、前往賣場，並多次早晚共同進出被告居
    所等親密踰矩行為。被告與甲○○之交往顯已逾越一般友誼之
    男女關係，已侵害其基於配偶關係之身分法益而情節重大，
    致其精神上受有極大痛苦。爰依民法第184條第1項前段、第
    195條第1項前段、第3項規定，請求被告損害賠償。並聲明
    ：被告應給付原告新臺幣（下同）100萬元，及自起訴狀繕
    本送達被告翌日起至清償日止按年息5%計算之利息；願供擔
    保請准宣告假執行。
二、被告抗辯：被告與甲○○僅係異性友人，被告雖於109年4月1
    、3日確實與甲○○一同用餐及前往賣場，惟無逾越朋友分際
    之舉動，對甲○○車輛違規停放被告居所附近之原因等情不清
    楚，亦未能確定當日有否與甲○○見面，縱有見面，僅係如尋
    常友人般聊天。且被告自108年12月25日至109年1月2日因出
    國均不在家，不知悉甲○○車輛當時是否確實皆在被告居所附
    近出沒。況被告與甲○○當時合作舒肥事業，事業設備暫放被
    告居所，故甲○○多次出入被告居所，惟2人未有共同過夜，
    並無原告所稱不正常男女關係或交往，更無原告所指摘之一
    同過夜之情，原告泛言臆測被告與甲○○有不正當交往，實屬
    過度推論。並聲明：駁回原告之訴；如受不利判決，願供擔
    保請准免為假執行。
三、本院判斷：
　㈠按因故意過失不法侵害他人權利者，負損害賠償之責任；故
    意以背於善良風俗之方法，加損害於他人者亦同，民法第18
    4條第1項定有明文。再不法侵害他人之身體、健康、名譽、
    自由、信用、隱私、貞操，或不法侵害其他人格法益而情節
    重大者，被害人雖非財產上之損害，亦得請求賠償相當之金
    額；且此於不法侵害他人基於父、母、子女或配偶關係之身
    分法益而情節重大者準用之，同法第195條第1項前段、第3
    項規定甚明。又按婚姻係以夫妻之共同生活為其目的，配偶
    應互相保持其共同生活之圓滿安全及幸福，而夫妻互守誠實
    ，乃為確保其共同生活之圓滿安全及幸福之必要條件，配偶
    之一方行為不誠實，破壞共同生活之圓滿安全及幸福者，即
    為違反婚姻契約之義務而侵害他方基於配偶關係之身分法益
    且情節重大。是以有配偶之人與他人之交往，或明知為他人
    配偶卻故與之交往，其互動方式依一般社會通念，如已逾越
    普通朋友間一般社交行為，並足動搖婚姻關係所重應協力保
    持共同生活圓滿安全幸福之忠實目的時，難認並無以違背善
    良風俗之方法，加損害於他人之故意。亦即倘配偶之一方行
    為不誠實與他人發生足以破壞夫妻共同生活之圓滿安全及幸
    福之行為者，則該第三人與不誠實之配偶即為侵害配偶身分
    法益之共同侵權行為人，其行為自不以發生性交行為者為限
    。
　㈡原告主張其與甲○○具有婚姻關係，被告知悉甲○○為有配偶之
    人，有與甲○○一同用餐、前往賣場、甲○○並多次出入被告居
    所等情，為被告所不爭執，並據原告提出戶籍謄本、逕行舉
    發違規停車標示聯、錄影光碟及翻拍照片等為證（本院卷第
    21、35、37、73、215至257、279頁），自堪信為真實。至
    於原告主張被告侵害其配偶關係之身分法益而情節重大，則
    為被告所否認，並以前詞置辯。
　㈢查，上開原告提出之甲○○因違規停車而遭逕行舉發之舉發單
    ，其上記載甲○○違規停車時間為108年12月19日20時51分許
    ，地點在「大慶街257之3巷口」，適為被告居所地址「大慶
    街1段246之11號10樓」附近，步行時間僅約3至5分鐘等情，
    業據甲○○於本院陳稱在卷（本院卷第269至270頁）。甲○○固
    稱係因在彰化縣埤頭鄉明道大學授課，下課時間都很晚，開
    車經74號快速道路匝道下之後，恰好順路行經被告住處附近
    買晚餐始違規停車云云。然既然是買晚餐，停放位置及停放
    時間當不致遭開立舉發單，且觀之前述錄影光碟翻拍照片，
    被告與甲○○於109年4月1日某時，2人在路邊攤用餐，其間有
    甲○○以伸長右手至被告嘴邊，被告身體向前傾，看似甲○○餵
    食被告之行為，2人用餐完畢後，未立即各自離去，乃相肩
    步行一段路。又於109年4月3日某時，由甲○○駕駛被告之車
    輛，搭載被告孩子一同前往賣場。甲○○另有於109年4月17日
    21時47分許自行進入被告居所、於109年4月19日14時2分許
    自行自被告居所走出；分別於109年4月15日18時04分許、10
    9年4月20日19時30分許與被告一同進入被告居所；分別於10
    9年4月17日7時55分許、109年4月18日8時2分許、109年4月2
    0日8時26分許與被告一同自被告居所走出等情節，其等2人
    不僅單獨用餐，共同搭載被告之子女，且甲○○於109年4月15
    日起至109年4月20日止期間出入被告居所頻繁，益徵甲○○陳
    稱係因買晚餐遭開立違規停車舉發單為虛妄，不足採信。綜
    上所述被告與甲○○往來密切情節，已逾越一般合作事業夥伴
    、朋友之社交程度，核屬故意以違背善良風俗之方法，破壞
    原告婚姻生活之圓滿、安全及幸福，已對原告之配偶權即基
    於配偶之身分法益造成侵害，屬情節重大，足使原告感受不
    堪之精神上痛苦，則原告依民法第184條第1項、第195條第1
    項前段、第3項等規定，請求被告負侵權行為損害賠償責任
    賠償精神慰撫金，自屬有據，應予准許。
　㈢再按慰藉金之賠償，其核給之標準固與財產上損害之計算不
    同，然非不可斟酌雙方身分資力與加害程度，及其他各種情
    形核定相當之數額（最高法院51年台上字第223號裁判意旨
    參照），是以慰藉金之多寡，應斟酌雙方之身分、地位、資
    力與加害之程度及其他各種情形核定相當之數額。其金額是
    否相當，自應依實際加害情形與被害人所受之痛苦及雙方之
    身分、地位、經濟狀況等關係決定之（最高法院85年度台上
    字第460號判決意旨參照）。爰審酌兩造自陳之學經歷、經
    濟及家庭狀況（本院卷65、75頁）、本院依職權調取兩造之
    稅務電子閘門財產所得調件明細表所示兩造之收入及財產情
    形、被告與甲○○因本件往來破壞原告之婚姻及家庭之情節，
    佐以被告加害之情形、原告所受精神上痛苦之程度、兩造身
    分、地位、經濟狀況等一切情狀，認原告請求之精神慰撫金
    以5萬元為適當。逾此數額之請求，為無理由。
  ㈣再按給付無確定期限者，債務人於債權人得請求給付時，經
    其催告而未為給付，自受催告時起，負遲延責任。其經債權
    人起訴而送達訴狀，或依督促程序送達支付命令，或為其他
    相類之行為者，與催告有同一之效力；又遲延之債務，以支
    付金錢為標的者，債權人得請求依法定利率計算之遲延利息
    。但約定利率較高者，仍從其約定利率；應付利息之債務，
    其利率未經約定，亦無法律可據者，週年利率為百分之5，
    民法第229條第2項、第233條第1項及第203條分別定有明文
    。本件原告對被告之侵權行為債權，核屬無確定期限之給付
    ，既經原告提起民事訴訟，且被告迄未給付，當應負遲延責
    任。是原告請求自起訴狀繕本送達翌日即110年8月31日（起
    訴狀繕本送達證書附於本院卷第45頁）起至清償日止，按週
    年利率5%計算之遲延利息，核無不合，應予准許。
　㈤綜上所述，原告依據侵權行為法律關係，請求被告給付5萬元
    ，及自起訴狀繕本送達翌日即自110年8月31日起至清償日止
    ，按週年利率5%計算之利息，為有理由，應予准許。逾此部
    分之請求，洵屬無據，不應准許。　
四、本件所命被告給付之金額未逾50萬元，爰依民事訴訟法第38
    9條第1項第5款之規定，依職權為假執行之宣告，原告就此
    部分所為供擔保假執行之聲請，僅在促使本院發動職權，無
    庸另為准駁之裁判。本院並依被告之聲請酌定相當之擔保金
    額，准被告供擔保後得免為假執行。至原告敗訴部分，其假
    執行之聲請即失其依據，應併予駁回。
五、本件事證已臻明確，兩造其餘主張、陳述及所提之證據，經
    審酌後認為均不足以影響本判決之結果，爰不逐一論列，併
    此說明。　　
六、據上論結，本件原告之訴一部為有理由、一部為無理由，依
    民事訴訟法第79條、第389條第1項第5款，判決如主文。  
中　　華　　民　　國　　111 　年　　 5　　月　　10　　日
                  民事第五庭    法  官  林秀菊
正本係照原本作成。
如對本判決上訴，須於判決送達後20日內向本院提出上訴狀。如
委任律師提起上訴者，應一併繳納上訴審裁判費。
中　　華　　民　　國　　111 　年　 　5　　月　　10　　日
                                書記官  劉子瑩